臺灣新竹地方法院刑事判決　　　　　　　 96年度訴緝字第9號
公　訴　人　臺灣新竹地方法院檢察署檢察官
被　　　告　甲○○
上列被告因違反毒品危害防制條例案件，經檢察官提起公訴（95
年度毒偵字第219號），經本院合議庭裁定進行簡式審判程序，
判決如下：
    主  文
甲○○施用第一級毒品，處有期徒刑陸月，如易科罰金，以佰
元（即新臺幣玖佰元）折算壹日。又施用第二級毒品，處有期徒
刑伍月，如易科罰金，以佰元（即新臺幣玖佰元）折算壹日。
應執行有期徒刑玖月，如易科罰金，以佰元（即新臺幣玖佰元
）折算壹日。
    事  實
一、甲○○前因施用第二級毒品安非他命案件，經本院93年度毒
    聲字第30號裁定送觀察勒戒後，認無繼續施用毒品傾向，於
    民國93年2月16日執行完畢釋放，由臺灣新竹地方法院檢察
    署檢察官於93年2月17日，以93年度毒偵字第117號為不起訴
    處分確定。復因施用第二級毒品安非他命案件，於94年6月1
    3日經本院以94年度竹簡字第445號判處有期徒刑3月確定，
    於95年1月12日執行完畢（不構成累犯）。詎其仍不知悔改
    ，於前述觀察、勒戒執行完畢釋放後5年內，另基於施用第
    一級毒品海洛因之犯意，於94年10月12日中午某時在新竹市
    某處將第一級毒品海洛因滲入香菸中，點燃吸食1次。又基
    於施用第二級毒品安非他命之犯意，於94年10月10日晚上某
    時，在新竹市某處，將第二級毒品安非他命放入玻璃球中燒
    烤成煙而吸食1次。嗣於94年10月12日下午9時50分許，在新
    竹縣竹東鎮○○路46號之1號「麗都KTV酒店」內，因另案通
    緝為警查獲，採檢其尿液檢體送驗，鑑驗結果呈現嗎啡及甲
    基安非他命陽性反應，始獲上情。
二、案經新竹縣警察局竹東分局報請臺灣新竹地方法院檢察署檢
    察官偵查起訴。
    理  由
一、本件被告甲○○所犯違反毒品危害防制條例第10條第1項、
    同條例第2項之施用第一級毒品、施用第二級毒品罪，係非
    死刑、無期徒刑、最輕本刑為3年以上有期徒刑之罪，或高
    等法院管轄第一審之案件，被告於本院準備程序進行中，就
    被訴事實為有罪之陳述，經本院合議庭認合於刑事訴訟法第
    273條之1之規定，裁定進行簡式審判程序，合先敘明。
二、上揭犯罪事實，業據被告甲○○於本院審理時供述明確，而
    被告於94年10月13日中午12時45分許，為警予以採集其尿液
    檢體，經昭信科技顧問股份有限公司檢驗呈嗎啡及甲基安非
    他命陽性反應，此有真實姓名代號對照表及昭信科技顧問股
    份有限公司94年11月1日、檢體編號：0000-000號濫用藥物
    尿液檢體檢驗報告各1件在卷可按。是被告上揭施用第一級
    毒品海洛因及施用第二級毒品安非他命之自白與上揭驗尿報
    告內容相符，與事實相符，而值採信。
三、被告前因施用第二級毒品安非他命案件，經本院93年度毒聲
    字第30號裁定觀察勒戒後，認無繼續施用毒品傾向，於93年
    2月16日執行完畢釋放，由臺灣新竹地方法院檢察署檢察官
    於93年2月17日，以93年度毒偵字第117號為不起訴處分確定
    ，有臺灣高等法院被告前案紀錄表1件在卷可稽。是被告經
    過上開強制戒治執行完畢釋放後5年內，再犯本件施用第一
    、二級毒品之犯行，依毒品危害防制條例第23條第2項之規
    定，本院自應予以審理。是本案事證明確，應依法論科。
四、論罪科刑
（一）被告所為係分別犯毒品危害防制條例第10條第1項施用第
      一級毒品罪及毒品危害防制條例第10條第2項施用第二級
      毒品罪。
（二）被告分別持有第一、二級毒品之低度行為，均為分別施用
      第一、二級毒品之高度行為所吸收，均不另論罪。
（三）被告所犯上揭施用第一級毒品海洛因犯行與施用第二級毒
      品安非他命犯行間，犯意各別，行為互殊，應予以分論併
      罰之。
（四）爰審酌被告之素行、犯罪之動機、施用毒品戕害自身健康
      、犯罪所生之危害及犯罪後坦承犯行、態度尚可等一切情
      狀，分別量處如主文所示之刑，均諭知易科罰金之折算標
      準，並定其應執行之刑。
（五）又按行為後法律有變更者，適用行為時之法律。但行為後
      之法律有利於行為人者，適用最有利於行為人之法律，刑
      法第2條第1項定有明文。查刑法第41條、第51條第5款業
      經於95年7月1日修正公布施行，本案裁判時之修正後之刑
      法第41條第1項前段規定易科罰金之折算標準為新臺幣1千
      元、2千元或3千元折算1日，第2項規定經定應執行刑逾6
      月者不得易科罰金；第51條第5款規定，經定應執行刑最
      高徒刑不得逾30年，均較被告行為時舊法為重，比較新舊
      法，自以被告行為時之各該法律有利行為人，本件自應依
      修正前之刑法第41條、第51條第5款定其應執行刑及易科
      罰金之折算標準。
五、本案起訴書所載被告施用第一級毒品海洛因及第二級毒品安
    非他命之時間、地點及方式，業經公訴人於96年3月1日於本
    院準備程序蒞庭時，當庭更正如上揭事實欄下所載，並此敘
    明。
六、據上論斷，應依刑事訴訟法第273條之1、第299條第1項前段
    ，毒品危害防制條例第23條第2項、第10條第1項、第2項，
    刑法第2條第1項、第11條、修正前第41條、修正前第51條第
    5款，修正前罰金罰鍰提高標準條例第2條，現行法規所定貨
    幣單位折算新臺幣條例第2條，判決如主文。
本案經檢察官林鳳師到庭執行職務。
中　　華　　民　　國　　96　　年　　3 　　月　　9 　　日
                  刑事第二庭  法　官  方鴻愷
以上正本證明與原本無異。
如不服本判決應於收受本判決後十日內向本院提出上訴書狀，其
未敘述上訴理由者，並得於提起上訴後十日內向本院補提理由書
狀( 均須按他造當事人之人數附繕本 )「切勿逕送上級法院」。
中　　華　　民　　國　　96　　年　　3 　　月　　9 　　日
                              書記官  吳美雲
附錄本案論罪科刑法條全文：
毒品危害防制條例第10條
施用第一級毒品者，處6月以上5年以下有期徒刑。
施用第二級毒品者，處3年以下有期徒刑。
